【裁判字號】    97,訴,245
【裁判日期】    970729
【裁判案由】    違反毒品危害防制條例
【裁判全文】
臺灣嘉義地方法院刑事判決               97年度訴字第245號
公  訴  人  臺灣嘉義地方法院檢察署檢察官
被      告  丙○○
                    （
選任辯護人  陳正芳律師（財團法人法律扶助基金會扶助律師）
上列被告因違反毒品危害防制條例案件，經檢察官提起公訴（96
年度偵字第6055號），本院判決如下：
    主  文
丙○○販賣第一級毒品，累犯，處有期徒刑拾伍年肆月。扣案販
賣第一級毒品所得新臺幣伍佰元、門號0000000000號
ＯＫＷＡＰ行動電話機具壹支（不含ＳＩＭ卡）均沒收。
    事  實
一、丙○○綽號「龍蝦」，前曾因肅清煙毒條例案件，經臺灣高
    雄地方法院以86年度訴字第3492號判決判處有期徒刑3年3月
    ，並經臺灣高等法院高雄分院以87年度上訴字第559 號判決
    駁回上訴確定，於民國89年4 月26日縮短刑期假釋出監，嗣
    因撤銷假釋入監執行殘刑，於92年8 月11日縮短刑期執行完
    畢。詎其猶不知悔改，明知海洛因為毒品危害防制條例所定
    之第一級毒品，不得販賣，竟於96年2 月3 日某時接獲真實
    姓名、年籍不詳，綽號「安仔」之成年男子以未顯示號碼之
    電話撥打丙○○所持用之門號0000000000號OKWAP 行動電話
    （下稱0000000000號電話）向其洽購海洛因後，即基於販賣
    第一級毒品海洛因以營利之犯意予以應允，雙方乃約定在高
    雄市楠梓區右昌一巷216 弄口進行交易，嗣於同日15時10分
    許，「安仔」與丙○○於上開巷口碰面後，丙○○即以新台
    幣（下同）500 元之代價販售海洛因1 包與「安仔」，「安
    仔」取得上開海洛因而完成交易後，丙○○欲騎乘車牌號碼
    YE9-238 號機車離去之際，適為前已接獲線報，指稱綽號「
    龍蝦」者經常在高雄市楠梓區右昌一巷216 弄口附近販售海
    洛因，而至該處埋伏之高雄市政府左營分局警員上前逮捕，
    當場自丙○○之身上查扣販賣海洛因與「安仔」所得之5 百
    元等物；「安仔」則趁隙騎乘車牌號碼不詳之白色機車逃逸
    。嗣經警員徵得丙○○之同意，至其位於高雄市○○區○○
    街164 巷23號住處2 樓之房間內搜索，另扣得0000000000號
    電話等物，而查悉上情。
二、案經高雄市政府警察局左營分局報請臺灣高雄地方法院檢察
    署呈請臺灣高等法院檢察署令轉嘉義地方法院檢察署檢察官
    偵查起訴。
    理  由
壹、證據能力部分：
一、被告之警詢自白有證據能力：
(一)按被告之自白，非出於強暴、脅迫、利誘、詐欺、疲勞訊問
    、違法羈押或其他不正之方法，且與事實相符者，得為證據
    ，刑事訴訟法第156 條第1 項定有明文。被告曾於警詢中自
    白前揭犯行，供稱其96年2 月3 日係以500 元之代價販售海
    洛因1 包予「安仔」（見臺灣高雄地方法院檢察署96年度偵
    字第4797號偵查卷，下稱高雄地檢署偵卷，第8 至9 頁、第
    12頁）。
(二)被告雖於本院審理中辯稱其警詢所為自白非出於自由意志云
    云，惟查：
 1、關於為何於警詢中自白販賣海洛因，被告於偵查中兩度陳稱
    ：伊之所以向警察承認販賣毒品，是因為已經毒癮發作，想
    交保回去（見臺灣嘉義地方法院檢察署96年度偵字第6055號
    卷，下稱嘉義地檢署偵卷，第14、17頁），均未表示警員曾
    對其施以強暴、脅迫或以其他不正方法取供。嗣於本院準備
    程序中始改稱：警詢中之供述是遭到警察恐嚇所為，當時警
    察係將伊帶到左營分局刑事組的小房間製作筆錄，要伊依照
    他們的意思說有販賣毒品，警察很兇，並說要伊自己認一認
    ，不然只要抓到有吸毒的人就要他們說是向伊買的，當時警
    詢筆錄是警察把問題跟答案先打好，伊看著電腦螢幕念，用
    這樣的方法錄音及製作筆錄，不是照伊的意思一問一答云云
    （見本院卷第58頁）。其前後供述不一，所述是否可採，已
    非無疑。
 2、況被告之警詢錄音，於偵查中曾由臺灣嘉義地方法院檢察署
    檢察事務官勘驗並製作勘驗筆錄逐字記錄警詢內容（見嘉義
    地檢署偵卷第38至44頁）；嗣經本院當庭播放警詢錄音進行
    勘驗，與警詢筆錄、檢察事務官勘驗筆錄逐一比對，勘驗結
    果為：被告警詢係採一問一答，內容與警詢筆錄及檢察事務
    官勘驗筆錄所載相符，詢問之警員係逐一發問，針對不清楚
    之處與被告釐清後再整理記載筆錄，錄音內容可聽到電腦鍵
    盤打字聲，被告回答警員所詢問題時均能瞭解問題的意思，
    並未發現有精神狀況不佳情況；復有本院勘驗筆錄在卷可參
    （見本院卷第63頁）。此外，製作被告警詢筆錄之左營分局
    警員乙○○曾於偵查中具結證稱：「（問：被告警詢筆錄是
    出於自由意志所陳述？）是的，是他自己主動講的，他說『
    安仔』跟他買7 、8 次左右，而且他自己講『安仔』沒有拿
    錢給他，如果真的是我們要他講，就不會是這樣子，他也自
    己承認有賣1 包500 元毒品給『安仔』，身上查扣的那一張
    500 元紙鈔是『安仔』拿給他的交易所得。」（見嘉義地檢
    署偵卷第33頁）；並於本院審理中再度具結證稱：警詢筆錄
    是被告自由意志下所講（見本院卷第168 頁）。共同查獲被
    告之左營分局警員甲○○亦於本院審理中具結證稱：被告在
    現場及分局的精神狀況很好，被告之警詢筆錄雖非由伊製作
    ，但伊當時與被告在同一個辦公室內製作另外2 個在場人莊
    敏良及吳蕎安的筆錄，被告的警詢筆錄也是在大辦公室製作
    ，警局同事並沒有人把被告另外帶到小房間裡面等語（見本
    院卷第175 、177 至178 頁）。
(三)綜上堪認被告辯稱其係因毒癮發作想趕快回家、遭警員帶到
    小房間恐嚇，始在警員預先打好筆錄之情況下依警員之要求
    陳述並錄音云云，顯與事實不符。其於警詢中所為自白應係
    出於自由意志，並無證據足認有欠缺任意性之情況，自得作
    為本件認定事實之基礎。
二、法務部調查局就本件扣案海洛因所為96年4 月13日調科壹字
    第09623032430 號鑑定書（見高雄地檢署偵卷第131 頁），
    係屬刑事訴訟法第206 條之鑑定報告，依刑事訴訟法第159
    條第1 項之除外規定（該條立法理由參照），得作為證據。
三、又被告以外之人於審判外之陳述，雖不符刑事訴訟法第159
    條之1 至同法第159 條之4 之規定，而經當事人於審判程序
    同意作為證據，法院審酌該言詞陳述或書面陳述作成時之情
    況，認為適當者，亦得為證據。當事人、代理人或辯護人於
    法院調查證據時，知有第159 條第1 項不得為證據之情形，
    而未於言詞辯論終結前聲明異議者，視為有前項之同意，刑
    事訴訟法第159 條之5 定有明文。查被告及辯護人對於證人
    鐘元、郭富彬於警詢中之證述、承辦警員黃昆臨及甲○○
    於偵查中之證述、臺灣嘉義地方法院檢察署檢察事務官就被
    告96年2 月3 日警詢錄音所為勘驗筆錄，以及高雄市政府警
    察局左營分局警員在高雄市楠梓區右昌一巷216 弄口執行扣
    押而製作之扣押筆錄、扣押物品目錄表，於被告住處即高雄
    市○○區○○街164 巷23號執行搜索扣押所製作之搜索扣押
    筆錄、扣押物品目錄表等下列本院採為認定事實基礎之言詞
    及書面供述證據，迄至本院言詞辯論終結前，均未就證據能
    力聲明異議。本院審酌該等供述證據之取得過程並無瑕疵，
    與本案待證事實間復具有相當之關聯性，且經本院於審理時
    逐一提示予被告及辯護人表示意見，無礙於被告及辯護人之
    彈劾詰問權，以之作為本案證據並無不當，自得採為本件認
    定事實之基礎。
四、卷附遠傳電信股份有限公司96年3 月29日函附0000000000號
    電話之雙向通聯紀錄、警員查獲被告後拍攝之現場照片以及
    至被告上揭住處進行搜索時之錄影光碟，分別係電信公司機
    房機器之操作紀錄以及利用攝錄機器拍攝所得，並非人之陳
    述，非傳聞證據，與本案事實具有自然的關聯性，經查並無
    不得作為證據之限制，自得作為證據。
貳、認定犯罪事實所憑證據及理由：
    訊據被告固坦承其曾於上開時、地與「安仔」碰面，惟矢口
    否認有何販賣海洛因犯行，辯稱：案發當天是與「安仔」交
    易門號0000000000號NOKIA 行動電話（下稱0000000000號電
    話），並非交易毒品云云。本院查：
一、為警查獲當日即96年2 月3 日，「安仔」係以未顯示號碼之
    電話撥打被告之0000000000號電話，向被告拿取1 包海洛因
    ，並交給被告500 元等情，業據被告於警詢中坦承不諱（見
    高雄地檢署偵卷第6 至14頁）。並經證人即任職於高雄市政
    府警察局左營分局偵查隊之本案承辦警員黃昆臨、甲○○迭
    於偵查及本院審理中證稱：因為警員之前查獲毒品案件時會
    和嫌疑人聊天詢問毒品來源，其中很多嫌疑人提到毒品是在
    右昌一巷向一個叫「龍蝦」的人交易而來，所以警員就去查
    獲處埋伏，當時見到「安仔」騎著白色機車在附近打電話，
    不久被告丙○○就出現了，當時他們手半握著裡面有東西、
    像一般毒品交易以手傳遞的動作，警員認為他們在交易毒品
    ，一開始想攔下「安仔」的白色機車，但被「安仔」跑掉了
    ，同時去抓被告丙○○，他人車一起倒地，掉下1 包海洛因
    ，並當場查扣到夾克外面口袋內的500 元等語纂詳（見高雄
    地檢署偵卷第137 頁，嘉義地檢署偵卷第32至34頁，本院卷
    第167 至180 頁）。此外，復有高雄市政府警察局左營分局
    警員在查獲現場即高雄市楠梓區右昌一巷216 弄口執行扣押
    而製作之扣押筆錄、扣押物品目錄表，以及現場照片6 張在
    卷可佐（見高雄地檢署偵卷第42至44、56頁）。另有自被告
    身上扣得之500 元、海洛因1 包，以及於被告住處查獲之00
    00000000號電話、0000000000號電話、海洛因17包等物扣案
    可憑；上開海洛因共計18包，經送請法務部調查局鑑定，均
    含有第一級毒品海洛因成分，合計淨重1.3 公克等情，則有
    法務部調查局96年4 月13日調科壹字第09623032430 號鑑定
    書在卷可稽（見高雄地檢署偵卷第131 頁）。足徵被告警詢
    中之自白確與事實相符，應堪採信。
二、被告雖於偵查及本院審理中翻異前詞，辯稱案發當日係與「
    安仔」交易0000000000號電話，而非交易第一級毒品海洛因
    云云。然查：
(一)被告於警詢中自承：0000000000號電話是另一名叫「安仔」
    的朋友拿給伊用的，該名朋友與當天碰面的「安仔」不是同
    一個人（見嘉義地檢署偵卷第40頁背面至第41頁之警詢錄音
    勘驗筆錄）。嗣於偵查及本院準備程序中改稱0000000000號
    電話是當天碰面的「安仔」拿給伊抵債的，是要抵「安仔」
    之前在戰將遊樂場打電動玩具跟伊借代幣欠的錢（見嘉義地
    檢署偵卷第17頁、本院卷第64頁）。其後又於本院97年7 月
    15日審判庭中改稱：查獲當天是因為「安仔」缺錢，拿0000
    000000號電話來向伊周轉現金，依當天是拿1 千元給「安仔
    」向他購買0000000000號電話，包括NOKIA 手機及門號（見
    本院卷第187 至188 頁）。其供述前後不一，是否可採，已
    非無疑。
(二)又若如被告所辯，案發當天「安仔」係拿0000000000號電話
    給被告用以抵償積欠被告之債務或周轉現金，則警員查獲被
    告時，應會當場扣得上開手機，且被告既係為警查獲時始自
    「安仔」處取得上開手機，理應未曾使用過0000000000此一
    電話號碼。惟查：
 1、證人即本件承辦警員乙○○、甲○○證稱：當天並未看到「
    安仔」拿手機給被告，0000000000號電話是在被告家中搜到
    的，不是在高雄市楠梓區右昌一巷216 弄口之現場查扣的（
    見嘉義地檢署偵卷第33頁，本院卷第169 、176 頁）。另觀
    諸經被告本人簽認之搜索扣押筆錄、扣押物品目錄表所載，
    96年2 月3 日15時10分至15分，警員在右昌一巷216 弄口查
    扣之物品僅有海洛因1 包、500 元（見高雄地檢署偵卷第42
    至44頁）；其餘扣案物包括海洛因17包、挑食吸管1 支、已
    使用過注射針筒5 支、0000000000號電話、0000000000號電
    話等，均係在被告住處即廣昌街164 巷23號查獲（見高雄地
    檢署偵卷47至49頁）。堪認0000000000號電話顯非於警員查
    獲時當場自被告身上扣得。
 2、另依證人乙○○、甲○○之證述，案發當天警員至被告家中
    搜索時，有一個綽號叫「拖車」、「拖拉庫」，真實姓名為
    鐘元的人，以0000000000號電話打了幾次0000000000號電
    話、0000000000號電話，被告都沒接，後來警員接起來，對
    方就說他到了，警員就問被告這位是誰、要做什麼，被告自
    承是要向伊拿海洛因的，然後被告就帶警員到一間萊爾富便
    利商店，因此查獲鐘元（見嘉義地檢署偵卷第33頁，本院
    卷第170 至171 、176 至177 頁）。經本院當庭勘驗警員至
    被告住處搜索之錄影光碟，確認：在搜索光碟12分46秒有電
    話鈴響，另外在20分18秒時0000000000號電話鈴響，畫面有
    拍攝到0000000000號、0000000000號2 支手機（見本院卷第
    174 頁）；另觀被告持用之0000000000號電話雙向通聯紀錄
    ，在96年2 月3 日15時45分8 秒，確有鐘元持用之000000
    0000號電話與被告持用之0000000000號電話之通聯紀錄（見
    本院卷外放證物0000000000號電話雙向通聯(二)）。堪認鍾炯
    元於案發當日確曾多次撥打0000000000號、0000000000號電
    話，欲向被告索取海洛因。參以警員查獲鐘元後，鐘元
    曾於警詢中供稱：伊均係以0000000000號電話與綽號「果汁
    」之成年男子聯絡（見高雄地檢署偵卷第25頁）；再依警員
    所拍攝鐘元持用之0000000000號電話中登載之聯絡人電話
    畫面，鐘元係將0000000000、0000000000、0000000000號
    3 支電話均登記於同一人（即綽號「果汁」者）之紀錄下（
    見高雄地檢署偵卷第55、58頁）；而0000000000號電話係被
    告之女友曾亦詩申辦後借給被告使用，0000000000號電話則
    是被告自朋友處買受者，業據被告迭於警詢、偵查及本院審
    理中坦承不諱（見高雄地檢署偵卷第11、115 頁，本院卷第
    191 頁；惟被告嗣於本院審理中改稱未曾使用過0000000000
    號電話，見本院卷第189 頁）。堪認被告應係於本件案發前
    即已取得並使用0000000000號電話，否則鐘元豈有可能知
    悉可撥打0000000000號電話與被告聯繫？
 3、綜上足認被告辯稱案發當日係與「安仔」交易0000000000號
    電話，而非買賣海洛因云云，顯不實在。
(三)又認定犯罪事實所憑之證據，並不以直接證據為限，即綜合
    各種間接證據，本於推理作用，為認定犯罪事實之基礎，如
    無違背一般經驗法則，尚非法所不許（最高法院27年滬上字
    第64號、44年台上字第702 號判例參照）。經查，本件警員
    查獲被告當日，至其家中搜索時，即曾發現鐘元多次撥打
    被告之電話，欲與被告聯繫拿取海洛因，業如前述；而被告
    曾於警詢中自承：「（問：0000000000使用人向你要過幾次
    海洛因？）7 、8 次左右，有時他來住處附近路旁或我家附
    近的萊爾富超商前，交海洛因給他。」（見高雄地檢署偵卷
    第10頁）。此外，高雄地區為警查獲持有或施用毒品者，確
    有數人曾供稱係於96年1 月上旬在高雄市楠梓區右昌國小或
    廣昌街與右昌一巷口旁之福德祠等處，向綽號「龍蝦」者以
    500 元不等之價格購買海洛因，亦有臺灣高雄地方法院96年
    度簡字第1150號胡德鴻持有第一級毒品案之判決，以及高雄
    市政府警察局鼓山分局96年1 月11日查獲郭富彬涉嫌施用毒
    品時所製作之郭富彬警詢筆錄等件在卷可參（見本院卷第81
    、125 至128 頁）。而被告與鐘元等人並非至親，且自承
    其與鐘元不熟（見嘉義地檢署偵卷第18頁），豈有可能如
    被告警詢所述曾提供7 、8 次海洛因予鐘元，均未向鍾炯
    元收取費用？益證被告辯稱其未曾販賣海洛因云云，尚難憑
    採。
三、再查，販賣第一級毒品海洛因係違法行為，非可公然為之，
    且有其獨特之販售路線及管道，復無公定價格，易於增減分
    裝之份量，而每次買賣之價格及數量，可能隨時依交易雙方
    之關係深淺、資力、需求量，以及對行情之認知、來源是否
    充裕、查緝是否嚴緊，甚至購買者被查獲時供述購買對象之
    可能性此等風險之評估，而異其標準，非可一概而論，從而
    販賣之利得，一般除被告坦承犯行或價量俱臻明確外，委難
    查得實情；且一般民眾普遍認知海洛因為政府嚴予查緝之違
    禁物，販賣者刑責甚重，苟無利可圖，衡情應無甘冒被查緝
    之危險而無端交付他人之理，是一般販賣之人從價差或量差
    中牟利之方式雖異，然其販賣行為在意圖營利則同一。本案
    雖因被告於偵查及本院審理中矢口否認販賣海洛因，更未供
    述其販賣毒品利得，致無法查得被告販賣之實際利得，惟依
    被告所述，其與購買海洛因者即「安仔」是在案發前幾個月
    在戰將遊藝場認識的，只是平常有在遊藝場一起打電動玩具
    ，不是很熟（見本院卷第189 至190 頁），當無可能甘冒重
    典而按取得海洛因之價格轉售，不求利得。參以被告於警詢
    時供承：扣案海洛因係真實年籍、姓名不詳，綽號「大胖」
    之人為抵債而交付者（見高雄地檢署偵卷第11頁）；是被告
    對於積欠其債務之人既知要取得海洛因抵債，而不願無端受
    損，更無可能不求利潤而轉讓海洛因予「安仔」。此外，員
    警係於查獲當日之15時15分至16時間，至被告住處執行搜索
    ，有搜索扣押筆錄在卷足稽（見高雄地檢署偵卷第47頁），
    警員在執行搜索之短短數十分鐘內，即發現鐘元多次撥打
    被告之行動電話欲拿取海洛因，益證被告係備有海洛因隨時
    應購買者之要求而提供，其顯係基於營利之意而販賣第一級
    毒品予「安仔」，灼然甚明。綜上所述，被告確有販賣第一
    級毒品犯行，其前開所辯無非臨訟卸責之詞，均無足採，本
    件事證明確，應予依法論科。
、論罪科刑：
一、按海洛因係毒品危害防制條例第2 條第2 項第1 款所定之第
    一級毒品，不得販賣；是核被告本件所為，係犯毒品危害防
    制條例第4 條第1 項之販賣第一級毒品罪；其販賣前持有第
    一級毒品之行為，為販賣之高度行為所吸收，不另論罪。被
    告前因肅清煙毒條例案件，經臺灣高雄地方法院以86年度訴
    字第3492號判決判處有期徒刑3 年3 月，並經臺灣高等法院
    高雄分院以87年度上訴字第559 號判決駁回上訴確定，於89
    年4 月26日縮短刑期假釋出監，嗣因撤銷假釋入監執行殘刑
    ，於92年8 月11日縮短刑期執行完畢，有其臺灣高等法院被
    告前案紀錄表在卷可稽，其於受徒刑之執行完畢後，5 年以
    內故意再犯本件有期徒刑以上之罪，應依刑法第47條第1 項
    論以累犯，並加重其刑，惟因毒品危害防制條例第4 條第1
    項販賣第一級毒品罪之法定本刑為死刑、無期徒刑，依法不
    得再予加重，是僅就罰金刑部分加重其刑。復按販賣第一級
    毒品罪之法定刑為「死刑或無期徒刑；處無期徒刑者，得併
    科新台幣一千萬元以下罰金」，然同為販賣第一級毒品者，
    其原因動機不一，犯罪情節未必盡同，有大盤毒梟、中小盤
    毒販之分，亦有吸毒者為解癮而購入毒品並少量販售予同儕
    以彌補自己吸毒之花費，其販賣行為所造成危害社會之程度
    自屬有異。查被告本件經查獲販賣第一級毒品之犯行僅有1
    次，不法所得為5 百元，數量非鉅，足見其犯罪情節尚與大
    量販售毒品之毒梟迥異，衡其犯罪情節，情輕法重，縱處以
    法定最低度刑，猶嫌過重，其情狀顯堪憫恕，爰依刑法第59
    條規定，酌量減輕其刑，並就罰金刑部分先加重後減輕之。
二、爰依被告之陳述（見本院卷第192 頁）及卷附其臺灣高等法
    院被告前案紀錄表、前案起訴書、判決書，審酌：被告為高
    職畢業之智識程度，原係從事磁磚相關工作、與父親同住之
    生活狀況，有多次施用第一、二級毒品及持有第一級毒品等
    前案紀錄，素行非佳，為謀私利，無視於國家杜絕毒品犯罪
    之禁令而販賣毒品，嚴重戕害國民身心健康，對社會所生危
    害程度非輕，且犯後猶飾詞否認犯行，未見悔意，惟其本次
    犯罪所得僅500 元，並衡其犯罪之動機、目的、手段等一切
    情狀，量處如主文所示之刑，以示懲儆。
三、沒收部分：
(一)按犯毒品危害防制條例第4 條之罪者，其供犯罪所用或因犯
    罪所得之財物均沒收之，如全部或一部不能沒收時，追徵其
    價額或以其財產抵償之，毒品危害防制條例第19條第1 項定
    有明文。此之犯罪所得如已扣押，僅諭知沒收為已足（最高
    法院96年度台上字第7507號判決意旨參照）。另刑罰法令關
    於沒收之規定，兼採職權沒收主義與義務沒收主義，義務沒
    收又可分為絕對義務沒收與相對義務沒收，後者指供犯罪所
    用、預備用或因犯罪所得，以屬於被告所有者為限，始應予
    以沒收，例如毒品危害防制條例第19條第1 項前段是（最高
    法院93年度台上字第5418號判決意旨參照）；被告係以扣案
    之0000000000號電話作為本件販賣海洛因之聯絡工具，上開
    行動電話之機具為被告所有，門號則係由其女友曾亦詩所申
    辦，借給被告使用，非被告自行申設等情，業據被告於警詢
    及本院審理中分別供述在卷（見高雄地檢署偵卷第9 頁、本
    院卷第183 、191 頁），並有門號0000000000之申設資料在
    卷可憑（見本院卷第68頁），堪認0000000000號電話之機具
    為被告所有供本件犯罪所用之物，至該門號之SIM 卡則非屬
    被告所有之物，揆諸前揭說明，尚不得予以沒收。爰僅就本
    件扣案之被告販賣第一級毒品所得500 元，以及被告所有供
    本件犯罪所用之0000000000號電話機具（不含SIM 卡）併予
    宣告沒收。
(二)又毒品危害防制條例第18條第1 項固規定查獲之第一、二級
    毒品，不問屬於犯人與否，均沒收銷燬之，惟該條文所謂「
    查獲」之第一、二級毒品，係指經有罪判決書事實欄認定與
    被告犯罪事實有關之毒品而言（最高法院94年度台上字第59
    84號判決意旨參照）。本件被告為警查獲時在現場扣得之海
    洛因1 包，以及在其住處扣得之海洛因17包，固為第一級毒
    品，惟被告供稱上述合計18包之海洛因，均係其自己要施用
    的（見高雄地檢署偵卷第12頁），尚無證據足認上開扣案之
    第一級毒品與本件犯行有關，揆諸前揭說明，自不得併予宣
    告沒收銷燬。另扣案之挑食毒品吸管1 支、使用過之注射針
    筒5 支，以及0000000000號電話（含SIM 卡）1 支，非屬違
    禁物，亦無證據足認係被告所有且供本件販賣第一級毒品所
    用之物，爰均不予宣告沒收。檢察官於起訴書中以扣案之海
    洛因18包為查獲之毒品，應依毒品危害防制條例第18條第1
    項前段沒收銷燬之，挑食毒品吸管1支 、使用過之注射針筒
    5 支則係被告施用毒品所用之物，應依刑法第38條第1 項第
    2 款沒收等語，尚有誤解，附此敘明。
據上論斷，依刑事訴訟法第299 條第1 項前段，毒品危害防制條
例第4 條第1 項、第19條第1 項，刑法第11條、第47條第1 項、
第59條，判決如主文。
本案經檢察官江金星到庭執行職務。
中    華    民    國    97    年    7     月    29    日
                  刑事第三庭  審判長 法  官  陳仁智
                                     法  官  鄭雅文
                                     法  官  陳蒨儀
上列正本證明與原本無異。
如不服本判決，應於判決送達後10日內向本院提出上訴狀，上訴
書狀依法應敘述具體理由，如未敘述具體理由者，應於上訴期間
屆滿後20日內補提理由書於本院（均應附繕本）。
中    華    民    國    97    年    7     月    30    日
                                     書記官  楊國色
附錄本判決論罪法條：
毒品危害防制條例第4條第1項
製造、運輸、販賣第一級毒品者，處死刑或無期徒刑；處無期徒
刑者，得併科新臺幣1 千萬元以下罰金。


司法院資訊處製作；財團法人民間司法改革基金會備份。
